最　高　行　政　法　院　裁　定
　　　　　　　　　　　　　　　　　　 94年度裁字第02359號
抗　告　人　己○○○
　　　　　　丙○○
　　　　　　丁○○
　　　　　　甲○○
　　　　　　　　　　　　共同送.
　　　　　　　　　　　　前金區.
相　對　人　雲林縣政府
代　表　人　乙○○
上列抗告人因與相對人間聲請假處分事件，對於中華民國94年9
月22日高雄高等行政法院94年度全字第27號裁定提起抗告，本院
裁定如下︰
　　主  文
抗告駁回。
抗告訴訟費用由抗告人負擔。
　　理  由
一、按抗告法院認抗告為不合法或無理由者，應為駁回抗告之裁
    定。次按「公法上之權利因現狀變更，有不能實現或甚難實
    現之虞者，為保全強制執行，得聲請假處分。」為行政訴訟
    法第298條第1項所明定。所謂有不能實現或甚難實現之虞者
    ，係指公法上之權利因現狀之變更，嗣後權利人雖經確定得
    行使其權利，亦無從實現或雖非不能實現，但其實現極為困
    難者而言。反之，若標的現狀並未因而改變，亦或其改變尚
    對公法上權利之行使無所影響者，其提出聲請，應認為欠缺
    保護之必要，自不符合假處分之要件。
二、查本件抗告人於原審聲請意旨略以：相對人為辦理雲林縣斗
    六市朱丹灣體育生活園區區段徵收，需用抗告人所有位於雲
    林縣斗六市○○○段朱丹灣小段159-2地號土地及雲林縣斗
    六市○○段1094、1094-1、1095、1095-1地號土地，報經內
    政部以民國92年8月27日內授中辦地字第0920083630號函核
    准徵收，相對人乃據以92年9月9日府地發字第9207200768號
    公告區段徵收。抗告人於公告期間內以系爭土地據以補償之
    92年公告土地現值顯低於市價等由，提出異議，經相對人提
    交雲林縣斗六地政事務所查明後，函復抗告人以：系爭土地
    地價尚稱合理。抗告人不服，再提出異議，相對人復依規定
    提交雲林縣地價及標準地價評議委員會復議結果提高系爭土
    地之92年土地現值並函知抗告人。抗告人不服該更正公告，
    認更正後地價仍屬偏低，提起訴願遭駁回後，向原審法院提
    起行政訴訟，業經原審法院判決撤銷相對人就系爭土地所為
    更正92年期公告現值之處分在案。抗告人遂以其所有之抵價
    地發給請求權之內容，既已因更正92年期公告現值之處分被
    撤銷而變更，然相對人未待雲林縣政府地價及標準地價評議
    委員會重新核定系爭土地92年期之公告現值並由相對人重新
    作成核定徵收補償價款之處分前，逕以94年9月7日府地發字
    第0940702929號函知抗告人將於94年9月23日上午9時依據原
    核定之徵收地價補償款進行抵價地抽籤作業，則抗告人之抵
    價地發給請求權之內容既有變動，如相對人仍按原核定之徵
    收地價補償款核定抗告人之抵價地面積，抗告人之抵價地發
    給請求權之公法上權利將因該抽籤程序致有不能實現或甚難
    實現之虞。爰聲請假處分，請准裁定相對人於重新核定抗告
    人就系爭土地92年期公告現值並重新計算徵收地價補償款前
    ，不得進行抵價地抽籤作業等語。
三、原裁定則略以：查相對人就系爭斗六市朱丹灣體育生活園區區徵收案，已依上開規定訂定「雲林縣政府辦理朱丹灣體
    育生活園區區段徵收抵價地抽籤分配作業要點」，依該分配
    作業要點以觀，抽籤作業程序乃由審核通過之各抽籤戶或其
    委託人以公開抽籤之方式決定下一個「配地」作業之優先順
    序而已，其抽籤之結果既僅在決定配地作業，各受分配戶選
    取抵價地之先後順序，尚與受分配戶獲分配位置、面積大小
    等事項無涉，此亦經相對人代理人於原審法院準備程序陳述
    明確；而抗告人主張其抵價地核發公法上請求權有因相對人
    93年1月13日府地價字第0930710550號函所為「關於更正聲
    請人所有系爭被徵收土地九十二年期公告現值處分」已經判
    決撤銷，致抗告人因本件區段徵收原核定應領補償費將因此
    產生變異，並進而影響聲請人抵價地受配權利價值，且該行
    政救濟因兩造分別對前開判決不服提起上訴致未確定，相對
    人亦尚未遵從判決另為公告現值之處分等現狀變更情事，固
    非虛偽，然如上所述，抗告人所欲聲請保全之相對人擬於94
    年9月23日上午9時辦理抵價地抽籤作業行政行為，既僅在決
    定下一個配地作業程序之優先順序，與應領抵價地之面積無
    涉，則抗告人之抵價地核發請求權實無因該抽籤程序致有不
    能實現或甚難實現之疑慮可言。抗告人以其抵價地發給請求
    權之內容既有變動，如相對人仍按原核定之徵收地價補償款
    核定抗告人之抵價地面積，抗告人之抵價地發給請求權之公
    法上權利將因該抽籤程序致有不能實現或甚難實現之虞，聲
    請假處分，自非有理，因予裁定駁回。揆諸首揭規定與說明
    ，本院經核原裁定尚無不合。抗告意旨仍執詞參照雲林縣政
    府承辦人李文正表示「抽籤完10分鐘後，馬上進行配地」等
    語、雲林縣政府94年8月24日府地發字第0940702649號函、
    雲林縣政府94年9月16日新聞資料參考稿內容及雲林縣政府
    94年9月2日府地發字第0940091159號函內容，足認相對人並
    未區分抽籤配地程序，且時間上密切接聯，則抽籤配地程序
    與應領抵價地之面積具有直接密切之相關性，若未准抗告人
    聲請，抗告人之抵價地核發請求權有不能或甚難實現之疑慮
    ，原裁定認事用法顯有違誤，爰請廢棄原裁定等語。惟查抗
    告人所欲聲請保全之相對人擬於94年9月23日上午9時辦理抵
    價地抽籤作業行政行為，既僅在決定下一個配地作業程序之
    優先順序，與應領抵價地之面積無涉，則抗告人之抵價地核
    發請求權尚不因該抽籤程序致有無從實現或雖非不能實現，
    但其實現極為困難者之情形，有如前述。抗告人以其對法律
    上見解之歧異，指摘原裁定為不當，尚無可採。本件抗告難
    認為有理由，應予駁回。
三、依行政訴訟法第104條、民事訴訟法第95條、第78條、第85
    條第1項前段，裁定如主文。
中   華    民     國    94    年     11    月    10   日
                  第三庭審判長法  官　徐　樹　海
                              法  官　吳　錦　龍
                              法  官　黃　合　文
                              法  官　林　茂　權
                              法  官　鄭  小  康
以  上  正  本  證  明  與  原  本  無  異
中　　華　　民　　國　　94　　年　　11　　月　　10　　日
　　　　　　　　　　　　　　　書記官　王　褔　瀛
